【裁判字號】    98,訴,463
【裁判日期】    980630
【裁判案由】    毒品危害防制條例
【裁判全文】
臺灣臺北地方法院刑事判決               98年度訴字第463號
公  訴  人  臺灣臺北地方法院檢察署檢察官
被      告  甲○○
上列被告因違反毒品危害防制條例案件，經檢察官提起公訴（98
年度毒偵字第778號），被告於本院準備程序進行中就被訴事實
先為有罪之陳述，由本院合議庭裁定由受命法官獨任以簡式審判
程序審理，判決如下：
    主  文
甲○○施用第一級毒品，累犯，處有期徒刑拾月。
    事  實
一、甲○○曾有多次竊盜、違反毒品危害防制條例案件而為法院
    判決有罪確定之紀錄。亦於民國九十年間，因施用第一級毒
    品案件，經本院以九十年度毒聲字第一四六九號裁定令入勒
    戒處所觀察、勒戒後，認有繼續施用毒品之傾向，復由本院
    以九十年度毒聲字第一八七二號裁定令入戒治處所施以強制
    戒治，嗣經本院以九十一年度毒聲字第一六七號裁定停止戒
    治，所餘戒治期間付保護管束，復經本院以九十一年度毒聲
    字第九○四號裁定撤銷停止戒治，令入戒治處所施以強制戒
    治，九十二年三月二日執行期滿出所，嗣經臺灣臺北地方法
    院檢察署檢察官於九十二年四月七日以九十二年度戒毒偵字
    第五○號為不起訴處分確定。又因竊盜、違反毒品危害防制
    條例（施用毒品）、竊盜為法院判決有罪確定，並為臺灣高
    等法院以九十四年度聲字第六七八號裁定應執行刑有期徒刑
    一年確定，九十五年一月二十四日縮刑期滿執行完畢，翌日
    出監。九十五年間因竊盜罪，經本院以九十五年度簡字第一
    二八三號判決判處有期徒刑四月，如易科罰金以銀元三佰元
    折算一日確定。嗣另因違反毒品危害防制條例（施用毒品）
    、竊盜、違反毒品危害防制條例案件（施用毒品）為法院判
    決有罪確定，並為本院以九十六年度聲字第四五七號裁定應
    執行刑有期徒刑二年二月確定。之後因適用中華民國九十六
    年罪犯減刑條例，經本院以九十六年度聲減字第二○八○號
    裁定減刑並另定其應執行刑為有期徒刑一年一月確定，九十
    七年二月二日縮刑期滿執行完畢，翌日出監。竟不知悔改，
    於前開施用毒品犯行遭判處之徒刑執行完畢後五年內之九十
    八年一月二十五日下午十一時五十分為警採尿前（應不含為
    警查獲後至採尿之期間）一日內之某時，在臺北市○○區○
    ○街六七之一三號住處，以將海洛因粉末融入礦泉水後，用
    針筒注射入身體內之方式施用第一級毒品海洛因。經警於同
    日下午十一時三十分許，在臺北市○○區○○路一二五號三
    樓為警查獲。
二、案經臺北市政府警察局中山分局報告臺灣臺北地方法院檢察
    署偵查起訴。於本院準備程序進行中，甲○○就被訴事實先
    為有罪之陳述，經合議庭裁定由受命法官獨任行簡式審判程
    序。
    理    由
一、訊據被告甲○○對於上開事實坦承不諱（本院卷第四九頁背
    面參照），且經將被告為警查獲後採集之尿液送臺灣尖端先
    進生技醫藥股份有限公司鑑驗，呈鴉片類（可待因、嗎啡）
    陽性反應，有該公司九十八年二月十一日濫用藥物檢驗報告
    附卷可稽（偵查卷第八頁參照），該公司分別以ＥＩＡ酵素
    免疫分析法、ＧＣ／ＭＳ氣相層析質譜儀分析法為初步、確
    認檢驗，其結果信而有徵，足為本院判斷之依據。次查被告
    曾因施用毒品案件，經本院以九十年度毒聲字第一四六九號
    裁定令入勒戒處所觀察、勒戒後，認有繼續施用毒品之傾向
    ，復由本院以九十年度毒聲字第一八七二號裁定令入戒治處
    所施以強制戒治，嗣經本院以九十一年度毒聲字第一六七號
    裁定停止戒治，所餘戒治期間付保護管束，復經本院以九十
    一年度毒聲字第九○四號裁定撤銷停止戒治，令入戒治處所
    施以強制戒治，九十二年三月二日執行期滿出所，經臺灣臺
    北地方法院檢察署檢察官於九十二年四月七日以九十二年度
    戒毒偵字第五○號為不起訴處分確定。又因竊盜、違反毒品
    危害防制條例（施用毒品）、竊盜為法院判決有罪確定，並
    為臺灣高等法院以九十四年度聲字第六七八號裁定應執行刑
    有期徒刑一年確定，九十五年一月二十四日縮刑期滿執行完
    畢，翌日出監。九十五年間因竊盜罪，經本院以九十五年度
    簡字第一二八三號判決判處有期徒刑四月，如易科罰金以銀
    元三佰元折算一日確定。嗣另因違反毒品危害防制條例（施
    用毒品）、竊盜、違反毒品危害防制條例案件（施用毒品）
    為法院判決有罪確定，並為本院以九十六年度聲字第四五七
    號裁定應執行刑有期徒刑二年二月確定。之後因適用中華民
    國九十六年罪犯減刑條例，經本院以九十六年度聲減字第二
    ○八○號裁定減刑並另定其應執行刑為有期徒刑一年一月確
    定，九十七年二月二日縮刑期滿執行完畢，翌日出監。此有
    臺灣高等法院被告前案紀錄表在卷足證，核屬於觀察勒戒、
    強制戒治執行完畢釋放後，五年後再犯毒品危害防制條例第
    十條之罪之情形。被告犯行堪以認定。事證明確，應予論處
    。
二、核被告所為，係違反毒品危害防制條例第十條第一項之施用
    第一級毒品罪。被告持有第一級毒品之犯行，為施用之犯行
    吸收，不另論罪。又被告有事實欄所載刑之執行紀錄，此有
    臺灣高等法院被告前案紀錄表附卷可證，其於受徒刑之執行
    完畢後，五年以內故意再犯本件有期徒刑以上之罪，為累犯
    ，應依刑法第四十七條第一項規定加重其刑。爰審酌被告犯
    罪動機、目的、施用之毒品種類、到案後雖坦承犯行，但施
    用毒品之紀錄不少、素行非佳等一切情狀，量處如主文所示
    之刑，以資儆懲。本案被告用以施用毒品之注射針筒，已經
    被告丟棄而不存在（本院卷第五一頁參照），此據被告供明
    ，是不宣告沒收。
據上論斷，應依刑事訴訟法第二百七十三條之一第一項、第二百
九十九條第一項前段，毒品危害防制條例第十條第一項，刑法第
十一條前段、第四十七條第一項，判決如主文。
本案經檢察官蔡偉逸到庭執行職務。
中    華    民    國    98    年     6    月    30     日
                  刑事第十庭      法  官  姚念慈
以上正本證明與原本無異。
如不服本判決，應於判決送達後10日內，向本院提出上訴狀。
                                  書記官  劉芸珊
中    華    民    國    98    年     6    月    30     日
附錄本案論罪科刑所依據法條全文：
毒品危害防制條例第十條第一項
施用第一級毒品者，處六月以上五年以下有期徒刑。


司法院資訊處製作；財團法人民間司法改革基金會備份。
